ACORDAO-COMPLETO-2538031

ACÓRDÃO DE RELAÇÃO

ACÓRDÃO DE RELAÇÃO 1203/2022 ATA 20/2022 - PLENÁRIO

Acórdão 1203/2022-TCU-Plenário
Considerando tratar-se de recurso de revisão interposto pela Fundação Rubens Dutra Segundo (peça 143) contra o Acórdão 2876/2018-TCU-Plenário;
Considerando que, à vista dos elementos contidos nos autos, não foram atendidos os requisitos específicos de admissibilidade estabelecidos pelo art. 35 da Lei 8.443/1992, porquanto o ora recorrente não figura nos autos como responsável nem como interessado, de modo que não é considerado como parte no processo e, sendo assim, não pode praticar atos processuais;
Considerando a interposição de recurso de revisão pelo responsável Robson Dutra da Silva (peça 152) , cujo exame de admissibilidade ainda não foi realizado pela Secretaria de Recursos do Tribunal;
	Os Ministros do Tribunal de Contas da União ACORDAM, por unanimidade, com fundamento nos art. 35 da Lei 8.443/1992, c/c arts. 143, inciso IV, "b", e 288 do Regimento Interno/TCU, de acordo com os pareceres emitidos nos autos, em não conhecer do recurso de revisão interposto pela Fundação Rubens Dutra Segundo (peça 143) , por não preencher os requisitos de admissibilidade, encaminhar cópia desta deliberação e da instrução (peça 146) ao recorrente, e encaminhar os autos à Secretaria de Recursos, para exame de admissibilidade do recurso de revisão interposto por Robson Dutra da Silva (peça 152) .
1. Processo TC-Processo 012.953/2017-2 (TOMADA DE CONTAS ESPECIAL) 
	1.1. Apensos: Processo 026.148/2020-0 (COBRANÇA EXECUTIVA) ; Processo 026.150/2020-4 (COBRANÇA EXECUTIVA) ; Processo 026.149/2020-6 (COBRANÇA EXECUTIVA) ; Processo 026.041/2020-0 (COBRANÇA EXECUTIVA) ; Processo 026.097/2020-6 (COBRANÇA EXECUTIVA) ; Processo 026.040/2020-4 (COBRANÇA EXECUTIVA) ; Processo 026.044/2020-0 (COBRANÇA EXECUTIVA) ; Processo 026.043/2020-3 (COBRANÇA EXECUTIVA) ; Processo 015.353/2016-8 (REPRESENTAÇÃO) ; Processo 026.045/2020-6 (COBRANÇA EXECUTIVA) 
	1.2. Responsáveis: Andreza Aparecida Gonzaga da Silva (XXX.757.224-XX) ; Eulalio & Guimaraes Ltda - Me (09.536.904/0001-00) ; Fernando Pimentel Barbosa (XXX.084.494-XX) ; Mota & Lima Ltda - Me (10.725.905/0001-82) ; Robson Dutra da Silva (XXX.303.344-XX) .
	1.3. Recorrente: Fundação Rubens Dutra Segundo (01.627.117/0001-62) .
	1.4. Órgão/Entidade: Prefeitura Municipal de Campina Grande - PB.
	1.5. Relator: Ministro Bruno Dantas.
	1.6. Representante do Ministério Público: Procurador Rodrigo Medeiros de Lima.
	1.7. Relator da deliberação recorrida: Ministro Aroldo Cedraz
	1.8. Unidades Técnicas: Secretaria de Recursos (Serur) ; Secretaria de Controle Externo de Tomada de Contas Especial (SecexTCE) .
	1.9. Representação legal: Rafael Santiago Alves (15975/OAB-PB) , representando Robson Dutra da Silva; Tathiana Michelle Meira da Silva (20.654/OAB-PB) , representando Mota & Lima Ltda - Me; Jose de Alencar e Silva Neto (15.902/OAB-PB) , representando Andreza Aparecida Gonzaga da Silva; Jolbeer Cristhian Barbosa Amorim (13971/OAB-PB) , representando Rossana Mota Eulalio Lima; Rafael Santiago Alves (15.975/OAB-PB) , John Johnson Gonçalves Dantas de Abrantes (1663/OAB-PB) e outros, representando Fundação Rubens Dutra Segundo; Tathiana Michelle Meira da Silva (20.654/OAB-PB) , representando Eulalio & Guimaraes Ltda - Me; Jolbeer Cristhian Barbosa Amorim (13971/OAB-PB) , representando Wagner Mota Eulalio Lima. 
	1.10. Determinações/Recomendações/Orientações: não há.

Andreza Aparecida Gonzaga da Silva (XXX.757.224-XX); Eulalio & Guimaraes Ltda - Me (09.536.904/0001-00); Fernando Pimentel Barbosa (XXX.084.494-XX); Mota & Lima Ltda - Me (10.725.905/0001-82); Robson Dutra da Silva (XXX.303.344-XX).

BRUNO DANTAS

Ministro Aroldo Cedraz

Rafael Santiago Alves (15975/OAB-PB), representando Robson Dutra da Silva; Tathiana Michelle Meira da Silva (20.654/OAB-PB), representando Mota & Lima Ltda - Me; Jose de Alencar e Silva Neto (15.902/OAB-PB), representando Andreza Aparecida Gonzaga da Silva; Jolbeer Cristhian Barbosa Amorim (13971/OAB-PB), representando Rossana Mota Eulalio Lima; Rafael Santiago Alves (15.975/OAB-PB), John Johnson Gonçalves Dantas de Abrantes (1663/OAB-PB) e outros, representando Fundação Rubens Dutra Segundo; Tathiana Michelle Meira da Silva (20.654/OAB-PB), representando Eulalio & Guimaraes Ltda - Me; Jolbeer Cristhian Barbosa Amorim (13971/OAB-PB), representando Wagner Mota Eulalio Lima.

Procurador Rodrigo Medeiros de Lima.

TOMADA DE CONTAS ESPECIAL (TCE)

Secretaria de Recursos (Serur); Secretaria de Controle Externo de Tomada de Contas Especial (SecexTCE).